臺灣高雄地方法院刑事判決
111年度審訴字第211號
公  訴  人  臺灣高雄地方檢察署檢察官
被      告  許柏翊


上列被告因傷害等案件，經檢察官提起公訴（110年度偵字第161
56號），被告於本院準備程序為有罪之陳述，經合議庭裁定由受
命法官依簡式審判程序獨任審理，判決如下：
    主  文
許柏翊犯未經許可持有刀械罪，處有期徒刑肆月，如易科罰金，
以新臺幣壹仟元折算壹日。扣案之手指虎壹只沒收。又犯傷害罪
，處有期徒刑肆月，如易科罰金，以新臺幣壹仟元折算壹日。扣
案之空氣槍壹把、斧頭刀壹把均沒收。應執行有期徒刑陸月，如
易科罰金，以新臺幣壹仟元折算壹日。
    事  實
一、許柏翊明知手指虎係槍砲彈藥刀械管制條例公告列管之物品
    ，非經中央主管機關許可，不得持有，竟基於非法持有手指
    虎之犯意，於民國108、109年間某日，在蝦皮購物網站向身
    分不詳某賣家，購買手指虎1只（長約12.5公分、寬約7公分
    ，金屬塊製成，其中有2孔，2孔各有2個指槽可供4指套入使
    用），而非法持有之。
二、許柏翊因與謝汯凱有債務糾紛，與友人陳瑨瑋於110年8月1
    日23時40分許，前往謝汯凱位於高雄市○○區○○街00號6樓105
    室住處，並以電話聯繫高雄市政府警察局新興分局前金分駐
    所警員至上址1樓管理室等候。詎許柏翊抵達謝汯凱上開住
    處，見謝汯凱應門後，自其隨身背包內取出空氣槍1把（經
    送鑑定無殺傷力），並持空氣槍指向謝汯凱，喝令其償還所
    積欠之債務，經謝汯凱拒絕後，許柏翊竟基於傷害之犯意，
    持空氣槍朝向謝汯凱之腹部及腳部射擊，謝汯凱見狀即交付
    新臺幣（下同）6萬元予許柏翊（業經謝汯凱領回），許柏
    翊又為替其友人向謝汯凱追討債務，竟承前犯意，自隨身背
    包內取出斧頭刀1把（非管制刀械），持之向謝汯凱揮舞，
    並戴上上開手指虎，毆打謝汯凱之上臂、後腦部，致謝汯凱
    受有右側食指開放性傷口、頭皮挫傷、頭皮開放性傷口、腹
    壁挫傷及右側食指韌帶肌腱損傷等傷害。嗣在上址1樓之員
    警獲報後，上樓查看，經逮捕許柏翊，並當場扣得上開空氣
    槍1把、斧頭刀1把、手指虎1只。
三、案經謝汯凱告訴由高雄市政府警察局新興分局報告臺灣高雄
    地方檢察署檢察官偵查起訴。
    理  由
一、本件被告許柏翊所犯均係死刑、無期徒刑、最輕本刑為3年
    以上有期徒刑以外之罪，其於準備程序進行中就被訴事實為
    有罪之陳述，經法官告知簡式審判程序之旨，並聽取當事人
    之意見後，認無不得或不宜改依簡式審判程序進行之情形。
    爰依刑事訴訟法第273條之1第1項規定，由法官行簡式審判
    程序審理。又本件所引屬於被告以外之人於審判外陳述之傳
    聞證據，依同法第273條之2規定，不受第159條第1項關於傳
    聞法則規定之限制，依法有證據能力，合先敘明。
二、上揭事實，業據被告許柏翊於警詢（警卷第8至12頁）、偵
    訊（偵卷第11至15、94至96頁）及本院審理時（審訴卷第87
    、111、125、131頁）坦承不諱，核與證人即告訴人謝汯凱
    於警詢（警卷第39至43頁）、偵訊（偵卷第123至129頁）、
    證人陳瑨瑋於警詢（警卷第53至55頁）證述情節，大致相符
    ，並有高雄市立聯合醫院診斷證明書1份（偵卷第7頁）、被
    害人傷勢照片2張、扣案物及現場照片7張（警卷第63至67、
    69頁，偵卷第73、75頁）、高雄市政府警察局110年8月17日
    高市警保字第11034690700號函暨所附刀械鑑驗登記表1份（
    偵卷第85、87頁）、高雄市政府警察局新興分局搜索扣押筆
    錄、扣押物品目錄表、犯罪偵查職務報告各1份（警卷第21
    、22、25、27至29、61頁）在卷可稽，參核相符，堪以佐證
    。被告上開自白，與卷內積極事證參核相符，洵堪採為論罪
    之基礎。本件被告犯行，事證明確，堪以認定，均應依法論
    科。　　
三、論罪部分：
　㈠核被告許柏翊如事實欄一所為，係犯槍砲彈藥刀械管制條例
    第14條第3項之未經許可持有刀械罪；如事實欄二所為，係
    犯刑法第277條第1項之傷害罪。被告許柏翊所犯上開2罪，
    犯意各別、時地有異、行為互殊，應論以數罪併罰之。　 
　㈡爰以行為人之責任為基礎，審酌被告許柏翊為智識成熟之成
    年人，明知手指虎係公告列管之刀械，非經中央主管機關許
    可不得持有，竟上網購入非法持有之。又因與告訴人謝汯凱
    有債務糾紛，不思以和平方式解決紛爭，竟持空氣槍、斧頭
    刀、公告列管之手指虎等物傷害告訴人，致其受有上開傷害
    ，實有不該，且被告迄未與告訴人和解或賠償損害，兼念其
    犯後始終坦承犯行，態度非惡，兼衡被告許柏翊自陳學歷為
    高中肄業，現在是洗車廠的員工，月收入約2萬5000元至3萬
    元，未婚，無小孩等智識、家庭及經濟狀況（審訴卷第131
    頁）等個人責任基礎，暨其等犯罪之動機、目的、手段暨所
    生損害等一切情狀，分別量處如主文所示之刑，均諭知如易
    科罰金之折算標準；並按限制責任加重原則，依法定其應執
    行之刑，且諭知如易科罰金之折算標準。
四、沒收之說明：　　
　㈠按違禁物，不問屬於犯罪行為人與否，沒收之。供犯罪所用
    、犯罪預備之物或犯罪所生之物，屬於犯罪行為人者，得沒
    收之。刑法第38條第1項、第2項定有明文。又宣告多數沒收
    者，併執行之，刑法第40條之2第1項亦有明定。
　㈡經查，扣案之手指虎1只（刀械編號：00000000000-000），
    經高雄市政府警察局保安科鑑定結果，鑑驗結果認定屬槍砲
    彈藥刀械管制條例所列管之刀械，有高雄市政府警察局110
    年8月17日高市警保字第11034690700號函暨所附刀械鑑驗登
    記表1份（偵卷第85至87頁）在卷可稽，被告許柏翊未經申
    請許可持有，即屬違禁物，不問屬於犯人與否，依刑法第38
    條第1項規定，諭知沒收。　
　㈡又扣案之斧頭刀1把、空氣槍1把，均為被告許柏翊所有、持
    以供其本案傷害罪所用之物，業據被告於警詢、本院審理時
    坦承不諱（警卷第9頁，審訴卷第87頁），爰依刑法第38條
    第2項規定，併諭知均沒收。　
據上論斷，應依刑事訴訟法第273條之1第1項、第284條之1、第2
99條第1項前段，槍砲彈藥刀械管制條例第14條第3項，刑法第11
條前段、第277條第1項、第41條第1項前段、第51條第5款、第38
條第1項、第2項、第40條之2第1項，刑法施行法第1條之1第1項
，判決如主文。　　
本案經檢察官伍振文提起公訴，檢察官呂乾坤到庭執行職務。
中　　華　　民　　國　　111 　年　　7 　　月　　27　　日
                    刑事第五庭  法  官  李昆南 
以上正本證明與原本無異。
如不服本判決應於收受送達後20日內向本院提出上訴書狀，並應
敘述具體理由；如未敘述上訴理由者，應於上訴期間屆滿後20日
內向本院補提理由書（均須按他造當事人之人數附繕本）「切勿
逕送上級法院」。
因疫情而遲誤不變期間，得向法院聲請回復原狀。
中　　華　　民　　國　　111 　年　　7 　　月　　27　　日
                                 書記官  鄭仕暘
附錄本判決論罪科刑法條：　　
槍砲彈藥刀械管制條例第14條
未經許可，製造、販賣或運輸刀械者，處3年以下有期徒刑，併
科新台幣100萬元以下罰金。
意圖供自己或他人犯罪之用，而犯前項之罪者，處6月以上5年以
下有期徒刑，併科新台幣300萬元以下罰金。
未經許可，持有或意圖販賣而陳列刀械者，處1年以下有期徒刑
、拘役或新台幣50萬元以下罰金。
第1項及第2項之未遂犯罰之。
中華民國刑法第277條
傷害人之身體或健康者，處5年以下有期徒刑、拘役或50萬元以
下罰金。
犯前項之罪，因而致人於死者，處無期徒刑或7年以上有期徒刑
；致重傷者，處3年以上10年以下有期徒刑。